臺灣士林地方法院刑事判決　　　　　　　　　　　　　九十年度交簡上字第五三號
　　上　訴　人　臺灣士林地方法院檢察署檢察官
　　被　　　告　甲○○
右列上訴人因被告過失傷害案件，不服本院九十年度交簡字第七二九號，中華民國九
十年八月三十一日第一審簡易判決（聲請簡易判決處刑案號：九十年度偵字第二五八
一號），本院管轄之第二審合議庭判決如左：
    主  文
原判決撤銷。
甲○○因過失傷害人，處拘役伍拾日，如易科罰金以佰元折算壹日。緩刑貳年。
    事  實
一、甲○○於民國八十九年十一月十日二十三時三十五分許，駕駛車牌號碼ＣＬ─九
    九五八號自小客車，沿臺北市大同區○○○路由南向北方向行駛，途經臺北市大
    同區○○○路○段一五一號前，理應注意該路段限速為時速六十公里，不得超過
    ，依當時天候、路況良好，又無不能注意之情形，竟疏於注意，猶於該路段以七
    十至八十公里之時速前行，適右側車道同向南往北方向行駛由乙○○（未經起訴
    ）所駕駛之車號ＰＯ─四八○七號自小客車，亦疏未注意與甲○○所駕駛之前開
    汽車保持安全之距離，貿然變換車道，其車頭駛近甲○○之車道，甲○○見狀立
    即向左閃避之，惟因超速而失控跨越中央分向島，侵入對向車道與對向車道由丙○○所駕駛車牌號碼ＩＭ─二八八二號之自小客車發生對撞，使丙○○受有左上
    眼瞼裂傷一乘以零點五乘以零點五公分之傷害。其於肇事後經該管公務員發覺前
    ，向前往處理之臺北市政府警察局大同分局交通分隊警員許家榮主動承認肇事，
    且接受裁判。
二、案經丙○○訴由臺北市政府警察局大同分局移送台灣士林地方法院檢察署檢察官
    偵查起訴。
    理  由
一、右揭犯罪事實，業據被告甲○○坦承不諱，核與告訴人丙○○指訴情節相符，並
    有道路交通事故調查報告表、交通事故分析研判表、道路交通事故補充資料表、
    交通事故談話紀錄表、驗傷單、車損估價單及查詢認可資料各一份，及現場照片
    四張附卷可稽。按汽車行駛時，駕駛人應注意該路段之限速，不得超速行駛，道
    路交通安全規則第九十三條第一項第一款定有明文。被告駕車自應注意上述道路
    交通安全規定，且依當時之狀況，無任何不能注意之情形，其竟疏不注意為之，
    至閃避右側案外人乙○○不當變換車道之車輛時失控以致肇事，告訴人因而受有
    上開傷害，被告顯有過失。雖乙○○否認變更車道，證稱係被告駕車擦撞伊車之
    左後方，再擦撞伊車之左後照鏡等語，惟查被告自本件肇事翌日凌晨一時三十二
    分許（距肇事時約僅二小時），於臺北市政府警察局大同分局大橋派出所接受警
    訊時，即陳稱：前開乙○○駕駛之汽車自第二車道變換車道至渠所行駛之第一車
    道，渠見狀便按喇叭，同時將方向盤向左轉動欲閃避該車，以致左前車身衝撞分
    隔島至對向車道撞及丙○○之汽車等情，有臺北市政府警察局交通分隊交通事故
    談話紀錄表一份在卷可稽，且衡諸被告之汽車係右後側車身有由前往後之擦撞痕
    ，乙○○之汽車左側後視鏡向前外翻，及被告之車確實向左跨越分向島往前衝，
    足見被告所述其欲閃避變換車道之乙○○汽車，致向左閃避而失控之情為真實。
    至於乙○○所證述，因無何證據足以顯示其車之左後方遭撞，洵不足採。台北市
    車輛行車事故鑑定委員會鑑定意見及台北市政府交通局覆議意見均同此認定，有
    台北市車輛行車事故鑑定委員會九十一年一月二十四日北鑑審字第九○六○三七
    三七○○號函及台北市政府交通局九十一年四月十一日北市交五字第○九一三○
    五八五四○○號函分別所檢附之鑑定意見書及覆議意見書各一份在卷足稽。乙○○之過失雖亦為本件車禍之發生原因之一，然仍無解免於被告之過失責任。且被
    告之過失行為與告訴人之受傷間，又具有相當因果關係，是被告犯行堪以認定。
二、核被告所為，係犯刑法第二百八十四條第一項前段之過失傷害罪。其於犯罪後，
    即於該管公務員發覺前，向臺北市政府警察局大同分局交通分隊警員許家榮自首
    而接受裁判，業經證人許家榮於偵查中結證明確（見檢察官九十一年五月二十一
    日訊問筆錄），應依刑法第六十二條前段之規定，減輕其刑。
三、原審對被告論罪科刑，固非無見，惟查乙○○對於本件車禍之發生亦有過失，已
    如上述，原審漏未審酌其過失亦為本件車禍發生之原因，認事尚屬有誤，檢察官
    上訴意旨仍認原判決量刑過輕，指摘原判決不當，雖無理由，惟原判決既有可議
    ，自應由本院將原判決予以撤銷改判，期臻妥適。爰審酌被告無犯罪前科，其因
    一時疏於注意而肇事之過失程度、所生危害，及乙○○同有過失，又被告於上訴
    人上訴後於本件審理中已與告訴人達成民事和解，分期賠償損害（見本院九十年
    度交簡附民上字第七號卷附之和解筆錄）之犯後態度等一切情狀，判處如主文所
    示之刑，並諭知易科罰金之折算標準（被告行為後，刑法第四十一條業於九十年
    一月十日修正公布施行，於同年一月十二日生效，該法第四十一條第一項前段將
    得易科罰金之範圍由「犯最重本刑為三年以下有期徒刑以下之刑之罪」修正擴大
    為「犯最重本刑為五年以下有期徒刑以下之刑之罪」，該易科罰金之修正係關於
    執行之事項，與罪刑之輕重無關，自應適用新法，無庸比較新舊法之適用）。又
    被告前未曾受有期徒刑以上刑之宣告，此有臺灣高等法院被告全國前案紀錄表一
    份在卷可按，因一時過失慮而罹刑章，犯後已知悔悟，經此偵、審教訓及刑之宣
    告，當知所警惕而無再犯之虞，且與告訴人達成和解，如前所述，本院以前開刑
    之宣告以暫不執行為適當，爰併宣告緩刑二年，以啟自新。
據上論斷，應依刑事訴訟法第四百五十五條之一第一項、第三項、第三百六十九條第
一項前段、第三百六十四條、第二百九十九條第一項前段，刑法第二百八十四條第一
項前段、第六十二條前段、第四十一條第一項前段、第七十四條第一款，罰金罰鍰提
高標準條例第一條前段、第二條，判決如主文。
本案經檢察官劉異海到庭執行職務
中      華      民      國      九十一      年    九    月    二十五    日
                                    臺灣士林地方法院刑事第四庭
                                          審判長法  官  謝  靜  恒
                                                法  官  王  俊  雄
                                                法  官  趙  文卿
右正本證明與原本無異。
本件不得上訴。
                                                書記官  陳  淑  蘭
中      華      民      國      九十一      年    十    月      三      日
附錄本案論罪科刑法條全文：
刑法第二百八十四條第一項前段：
  因過失傷害人者，處六月以下有期徒刑、拘役或五百元以下罰金，致重傷者，處一
  年以下有期徒刑、拘役或五百元以下罰金。
